# 通过商超销售的收入确认时点。

提问人：coyochung 时间：2015-10-07 09:20:40
请问陈版主及各位老师： 背景：被审计单位是生产食品的，主要销售渠道是超市还有小部分通过小的经销商，其中经销商的先收款再发货的，超市根据月结收款。目前企业在全国不同区域设立了几个不具有法人地位的办事处，办事处负责本区域的销售，送货等。
企业在商品发往各地办事处的时候就按出厂价格确认了收入，而根据超市根据当月实际销售情况月结对账后再开具发票给超市，此时企业未做任何账务处理。 问题： 1 、通过商超销售的收入确认时点？办事处出库日期，超市签收到货单日，超市与企业月结对账后，开具发票日期中哪一个时点； 2 、收入确认的金额 ：出厂价格，零售价格扣除折扣，还是再扣除促销展示等其他与销售额无比例关系的费用后的实际结算金额确认收入？ 3 、促销费，堆头费，条码费等其他费用是否作为销售费用处理？如果实际是按结算金额（扣除这个费用后）开具发票呢？ 4 、超市一般都会对价格进行一下20%-30%的折扣，这一块，开具发票的时候，有的没有将折扣做在发票，如何处理，主要是收入确认金额上。 以上，在论坛也找了一下，都没有明确的解决方法，而且找的主要针对超市本身的处理，没有对企业对商超销售的处理。

回答人：chenyiwei
1 、货物发到办事处仅仅是在企业内部的转移，风险和报酬尚未转移到企业外部，不应作为收入确认时点。建议仔细分析企业与超市、经销商等签订的合同，例如有无在规定时间内无法实现销售的商品，超市可予以退货的条款等，以合理确定风险和报酬转移的时点（即实质上超市是买断还是代销）。 2 、与上一问题对应，如果在超市将货物出售时风险和报酬才转移（即超市实质上是代销）
的，则理论上应按超市最终对外销售的价格确认收入，该金额与开票给超市的价款之间的差额确认为销售费用；如果在货物销售给超市时风险和报酬即转移的，则按开票给超市的金额确认收入，但不扣除下文所说的“促销费，堆头费，条码费等其他费用”。 3 、应作为销售费用处理。这与开票方式无关。 4 、考虑折扣的目的和原因，参照前面所述原则处理。